# 请教陈版，上市公司成立合伙企业的会计处理

提问人：kuangshiqicai 时间：2014-11-27 08:54:39
请问陈版，A上市公司与B投资公司成立一家C投资公司（合伙企业），B作为执行合伙人，A作为有限合伙人，C公司运营期限 6 年，经一致同意柯延长 2 年。投资公司成立的目的是选择成熟的企业及企业家投资，提升被投资公司价值，通过在资本市场的增值实现收益。并约定合伙企业收入应当依照下列次序进行分配：① 支付截至分配当日的合伙企业费用；② 弥补合伙企业之前的亏损；③ 对于合伙企业收入在扣除上述所列金额后是合伙企业的组合投资利润（“组合投资利润”）。组合投资利润首先由各合伙人按其出资比例分配，直到每个合伙人因分配所得到的金额已达到截至分配之日向合伙企业实缴的出资额总额；④ 分配完毕前述项下的所有合伙人累计出资额后的组合投资利润余额， i .如未能满足各有限合伙人（ LP）出资 8%（单利，下同）的内部年收益时，上述组合投资利润余额应全部分配给有限合伙人（ LP）； ii. 如各有限合伙人（ LP）出资的内部年收益达到或超过 8%时，上述组合投资利润余额的80%应按出资比例在有限合伙人（ LP）之间进行分配，剩余 20%作为附带权益分配给普通合伙人（ GP）（“附带权益收入”）； iii.如合伙企业退出金额（含实缴出资额）大于等于合伙企业的实缴出资额的三倍时，作为奖励机制，上述组合投资利润余额的70%应按出资比例分配给有限合人，剩余 30%作为附带权益分配给普通合伙人。 A公司缴纳注册资金的会计处理？ 我的理解为：上述A公司的出资款实质为委托B投资公司寻找有价值的企业预付的投资款，而支付给B公司的利润为B公司提供有价值的投资公司的劳务报酬，A公司支付的注册资本作为其他应收款核算，在C公司找到有价值的公司并进行投资时，结转至长投，支付给B公司的利润作为咨询费用在管理费用列支

回答人：chenyiwei
首先要考虑该上市公司能否控制该合伙企业。如果没有其他有限合伙人加入，而普通合伙人出资比例较低的情况下，该上市公司控制该合伙企业是完全可能的（相当于该普通合伙人是上市公司雇佣的理财经理），在此情况下应当把该基金纳入上市公司的合并报表范围，相应地该合伙企业的对外投资就直接体现在上市公司的合并报表中。 如果上市公司不能控制该合伙企业的，则根据具体情况采用权益法或作为金融资产核算其投资，但无论如何不会把其对该合伙企业的出资确认为应收款项的，因为上市公司并没有收取固定或可确定金额款项的无条件合同权利。